【裁判字號】    95,訴,491
【裁判日期】    950331
【裁判案由】    毒品危害防制條例
【裁判全文】
臺灣臺中地方法院刑事判決               95年度訴字第491號
公  訴  人  臺灣臺中地方法院檢察署檢察官
被      告  甲○○
                    （現於臺灣臺中監獄執行）
上列被告因毒品危害防制條例案件，經檢察官提起公訴（九十四
年度毒偵字第六一五四號）及移送併案審理（九十五年度毒偵字
第七二○、七六二號），本院合議庭裁定由受命法官獨任進行簡
式審判程序，判決如下：
    主          文
甲○○連續施用第一級毒品，處有期徒刑拾壹月，扣案第一級毒
品海洛因貳包（合計淨重零點貳伍公克，空包裝重零點伍公克）
沒收銷燬之；又連續施用第二級毒品，處有期徒刑陸月，扣案第
二級毒品甲基安非他命肆包（共含袋重約貳點捌柒公克）沒收銷
燬之。應執行有期徒刑壹年肆月，扣案第一級毒品海洛因貳包（
合計淨重零點貳伍公克，空包裝重零點伍公克）及第二級毒品甲
基安非他命肆包（共含袋重約貳點捌柒公克）均沒收銷燬之。
    犯罪事實及理由
一、甲○○前因施用毒品案件，經觀察、勒戒結果，認無繼續施
    用毒品之傾向，於民國九十三年十二月三十一日釋放，指揮
    書執行完畢日期則為九十四年二月一日，並經臺灣臺中地方
    法院檢察署檢察官於九十四年一月十日，以九十三年度毒偵
    字第五一六六號為不起訴處分確定。猶不知戒絕，於前案觀
    察、勒戒執行完畢釋放後之五年內，基於施用第一級毒品海
    洛因之概括犯意，自九十四年六月間某日起至九十四年十二
    月十八日止，在其位於臺中市○區○○路七二巷一五號住處
    ，以摻入香菸內吸食之方式，連續施用海洛因多次，施用頻
    率不定。另基於施用第二級毒品甲基安非他命之犯意，於九
    十四年十月十二日後之某日起至九十四年十二月十八日止，
    在上開住處，以置於玻璃器內點燃吸食之方式，施用甲基安
    非他命多次，施用頻率約每二至三日一次。嗣先於九十四年
    七月二十二日凌晨一時二十五分許，在上址為警查獲，經警
    採尿送驗結果，呈海洛因代謝物嗎啡陽性反應（本次驗尿雖
    同時呈甲基安非他命陽性反應，惟其此部分施用第二級毒品
    犯行，為本院九十四年度中簡字第二五一二號確定判決既判
    力所及）；再於九十四年十二月十八日晚間九時許，在臺中
    市○區○○路與梅亭街口為警查獲，並當場扣得海洛因二包
    （合計淨重零點二五公克，空包裝重零點五公克）、甲基安
    非他命四包（共含袋重約二點八七公克），經警採尿送驗結
    果，呈海洛因代謝物嗎啡陽性反應及甲基安非他命陽性反應
    。
二、訊據被告甲○○對於上開犯罪事實坦承不諱，且被告於九十
    四年七月二十二日第一次為警查獲後，經警採尿送驗結果，
    呈海洛因代謝物嗎啡陽性反應；於九十四年十二月十八日第
    二次為警查獲後，經警採尿送驗結果，呈海洛因代謝物嗎啡
    陽性反應及甲基安非他命陽性反應，有中山醫學大學附設醫
    院藥物濫用檢測中心出具之尿液檢驗報告二份在卷可稽。而
    被告第二次為警查獲時所扣得疑似毒品之白粉二包（合計淨
    重零點二五公克，空包裝重零點五公克），經送鑑定結果，
    確實均含有海洛因成分，有法務部調查局九十五年二月二十
    日調科壹字第一二○○一七三四一號鑑定通知書附卷可憑。
    此外復有甲基安非他命四包（共含袋重約二點八七公克）扣
    案可資佐證，足見被告自白與事實相符。本件事證明確，被
    告犯行堪以認定。
三、被告前因施用毒品案件，經觀察、勒戒結果，認無繼續施用
    毒品之傾向，於九十三年十二月三十一日釋放，指揮書執行
    完畢日期則為九十四年二月一日，並經臺灣臺中地方法院檢
    察署檢察官於九十四年一月十日，以九十三年度毒偵字第五
    一六六號為不起訴處分確定，有臺灣高等法院被告全國前案
    紀錄表及全國施用毒品案件紀錄表附卷可參，其於前案觀察
    、勒戒執行完畢釋放後五年內再犯施用第一、二級毒品罪，
    依毒品危害防制條例第二十三條第二項規定，應予論科。
四、
  (一)按海洛因、甲基安非他命分別係毒品危害防制條例第二條第
    二項第一、二款所列之第一、二級毒品，不得非法施用。核
    被告所為，係犯毒品危害防制條例第十條第一項之施用第一
    級毒品罪及同條第二項之施用第二級毒品罪。被告因施用而
    持有海洛因、甲基安非他命，乃施用第一、二級毒品之當然
    手段，均不另論罪。
  (二)被告先後多次施用海洛因、甲基安非他命犯行，時間緊接，
    犯罪構成要件相同，顯係基於概括犯意為之，均為連續犯，
    應依刑法第五十六條規定，分別論以一罪，並各加重其刑。
  (三)被告所犯施用第一、二級毒品二罪，犯意各別，行為互殊，
    罪名有異，應予分論併罰。
  (四)爰審酌被告業經觀察、勒戒執行完畢猶再施用毒品不輟，顯
    無視國家杜絕毒品犯罪之禁令，其施用毒品之行為除戕害自
    身健康外，並危害社會秩序，其本件施用之期間、次數，及
    犯後坦認罪行，態度尚屬良好等一切情狀，分別量處如主文
    所示之刑，並定其應執行之刑。
  (五)扣案海洛因二包（合計淨重零點二五公克，空包裝重零點五
    公克）及甲基安非他命四包（共含袋重約二點八七公克），
    屬本案查獲之毒品，不問屬於犯人與否，均應依毒品危害防
    制條例第十八條第一項前段規定，宣告沒收銷燬。另警方於
    九十四年七月二十二日所查扣之海洛因一包（淨重零點零七
    公克，空包裝重零點一六公克）及注射針筒、杓子各一支，
    其中海洛因一包業經被告轉讓予寄宿之廖玟婷，而注射針筒
    及杓子各一支則係供廖玟婷施用海洛因所用之物，已據被告
    供明在卷，核與其本案施用毒品犯行無直接關連，爰不於本
    案中宣告沒收或沒收銷燬之。
  (六)臺灣臺中地方法院檢察署九十五年度毒偵字第七二○、七六
    二號移送併案審理部分，移送併案之犯罪時間為起訴之犯罪
    時間所包括，本院併予審判。
據上論斷，應依刑事訴訟法第二百七十三條之一第一項、第二百
九十九條第一項前段，毒品危害防制條例第十條第一項、第二項
、第十八條第一項前段，刑法第十一條、第五十六條、第五十一
條第五款，判決如主文。
中    華    民    國    95    年    3     月    31    日
                  刑事第十二庭  法  官  羅智文
上正本證明與原本無異。
如不服本判決，應於送達後十日內向本院提出上訴狀（須附繕
本），上訴於臺灣高等法院臺中分院。
                                書記官  孫立文
中    華    民    國    95    年    3     月    31    日
附錄本案論罪科刑法條
毒品危害防制條例第十條
施用第一級毒品者，處六月以上五年以下有期徒刑。
施用第二級毒品者，處三年以下有期徒刑。


司法院資訊處製作；財團法人民間司法改革基金會備份。
